【裁判字號】    98,交抗,2899
【裁判日期】    981215
【裁判案由】    違反道路交通管理處罰條例
【裁判全文】
臺灣高等法院交通事件裁定         98年度交抗字第2899號
抗  告  人
即受處分人  甲○○
上列抗告人因違反道路交通管理處罰條例案件，不服臺灣板橋地
方法院中華民國98年10月29日所為裁定（98年度交聲字第3777號
），提起抗告，本院裁定如下：
    主  文
抗告駁回。
    理  由
一、聲明異議意旨略以：抗告人即受處分人甲○○（下稱抗告人
    ）於民國94年10月16日，因無照駕車被罰，沒錢繳納，且未
    告知家人，至今年初要考照，發現有違規罰款未繳，有打電
    話問監理站，那時告知金額是新臺幣（下同）9,600元，此
    金額不會再增加，所以家人希望抗告人退伍後能自行繳納，
    直到98年10月13日，抗告人有錢可繳納，但經查證後才發現
    已送法院強制執行，金額達19,200元，經詢問監理站才發現
    未收到法院強制執行單，也未告知此違規將送法院，金額將
    罰雙倍，故聲明異議，請求回歸當初告知之最高金額9,600
    元等語。
二、按受處分人，不服第8條主管機關所為之處罰，得於接到裁
    決書之翌日起二十日內，向管轄地方法院聲明異議；又交通
    法庭認聲明異議不合法律上之程式或其異議權已經喪失者，
    應以裁定駁回之，道路交通管理處罰條例第87條第1項、道
    路交通案件處理辦法第18條前段分別定有明文。故受處分人
    自應於上開規定之期間內向法院聲明異議，倘受處分人逾期
    異議，即於法不合，法院自應裁定駁回。
三、原裁定以：本件交通部公路總局臺北區監理所蘆洲監理站於
    95年2月10日所為之北監蘆裁字第裁46-C00000000號裁決處
    分（載明罰鍰9,600元，逾期不繳納者，自95年3月13日起加
    倍罰鍰為19,200元，並限於95年3月27日前繳納，逾期仍不
    繳納，依法送強制執行），業於95年2月14日依法寄存送達
    至抗告人斯時之戶籍地（臺北縣五股鄉○○路81之50號9樓
    ）此有送達證書、「全戶戶籍資料查詢結果」、「個人基本
    資料查詢結果」各一紙附卷足憑，惟抗告人遲至98年10月13
    日始向交通部公路總局臺北區監理所蘆洲監理站提出「聲明
    異議狀」，此有該「聲明異議狀」附卷足稽，經扣除在途期
    間、寄存送達生效之時間後，仍顯已逾法定聲明異議之期間
    。從而，本件聲明異議於法自有未合，應予駁回。
四、經核原裁定並無違誤。抗告意旨略以：原審法院裁決內容日
    期與監理站的日期不符，監理站告知10月1日前繳納仍維持
    9600元。抗告人因不知致相差幾天時間而來不及，請將罰款
    減輕，否則無法負擔云云。自屬無據，其抗告為無理由，應
    予駁回。
五、據上論結，應依道路交通案件處理辦法第26條，刑事訴訟法
    第412條，裁定如主文。
中    華    民    國    98    年    12    月    15    日
              刑事第十二庭審判長法  官  蔡永昌
                                法  官  陳榮和
                                法  官  蔡國在
以上正本證明與原本無異。
不得再抗告。
                                書記官  顧哲瑜
中    華    民    國    98    年    12    月    16    日


司法院資訊處製作；財團法人民間司法改革基金會備份。
